台灣高等法院刑事裁定                              九十一年度抗字第二五六號
    抗  告  人
    即 自訴 人  甲○○
    被      告  乙○○
右抗告人因自訴被告背信等案件，不服台灣台北地方法院中華民國九十一年四月一日
裁定（九十年度自字第四三五號）提起抗告，本院裁定如左：
    主  文
原裁定撤銷，發回臺灣臺北地方法院。
    理  由
一、原裁定以：本件自訴意旨雖以被告乙○○係寮國張林木業股份有限公司（下稱張
    林公司）負責人，於八十九年八月間，向自訴人表示該公司營運良好，且水壩區
    樹木將砍伐出售，未來收益豐厚，邀自訴人入股。被告並託詞目前需款孔急，商
    請自訴人借予美金（下同）八十萬元，自訴人不疑有他而全數借予，其中面額三
    十五萬元信用狀因故未能兌付，其他四十五萬元（相當於新台幣一千六百六十五
    萬元）均已交付被告乙○○。被告嗣後未能依約償還借款，復於八十九年十月二
    十五日來函，表明以寮國伐得二千立方公尺原木代物清償，同時表示已將其中二
    百六十六立方公尺轉售日本、澳洲買主，欲以所得七萬元、十三萬八千元貨款交
    付自訴人；但上述一千七百三十四立方公尺原木及二十萬八千元貨款，事後亦未
    交予自訴人，顯遭被告挪用，足證被告侵占上述財物，涉犯刑法第三百三十五條
    第一項侵占罪，而提起自訴。惟經於第一次審判期日前訊問及調查，認無確切事
    證，足資證明被告涉有侵占犯行，而駁回自訴。
二、原裁定固非無見，惟查：抗告人即自訴人甲○○提出本件自訴，於自訴狀即載明
    係認被告涉犯刑法第三百四十二條之背信罪，雖自訴代理人於原審九十年六月二
    十六日訊問時稱：「我們現在認為他是侵占」（見原審卷第二十一頁），然於九
    十年七月二十四日自訴補充理由狀載稱：「自訴人前於自訴狀內說明被告之犯罪
    事實認有觸犯背信罪之嫌疑外，就被告之犯行，自訴人認亦有構成前揭業務侵占
    罪之嫌疑」（見原審卷第四十七頁），據此，足認自訴人係以被告涉犯背信罪及
    侵占罪而提起自訴，原裁定駁回自訴，僅論及被告被訴侵占罪部分，對自訴人所
    指之背信罪嫌部分，則未予說明，自有已受請求之事項未予裁判之違誤，抗告人
    抗告意旨指摘及此，認原裁定不當，即非全無理由，應由本院將原裁定撤銷，發
    回原審法院更為適當之裁判。又依自訴人指訴之事實，被告之犯罪行為地有無在
    我國領域內，尚屬不明，依刑法第三條至第七條之規定，有無刑法之適用，亦應
    予究明，案經發回，併予指明。
據上論斷，依刑事訴訟法第四百十三條前段，裁定如主文。
中      華      民      國    九十一    年      五      月    二十九    日
                              台灣高等法院刑事第十四庭
                                  審判長法  官  陳  祐  輔
                                        法  官  陳  國  文
                                        法  官  蔡  國  在
右正本證明與原本無異。
不得再抗告。
                                        書記官  耿  鳳  君
中      華      民      國     九十一   年      五      月    三十     日
